臺灣花蓮地方法院刑事判決　　　　　　　 94年度訴字第138號
　　公　訴　人　臺灣花蓮地方法院檢察署
　　被　　　告　戊○○
　　選任辯護人　魏辰州律師
上列被告因違反毒品危害防制條例案件，經檢察官提起公訴（94
年度偵字第537 號），本院判決如下：
    主  文
戊○○連續販賣第2 級毒品，累犯，處有期徒刑捌年，扣案之如
附表3 編號1 至28所示之第2 級毒品安非他命貳拾捌包，均沒收
銷燬之；扣案之如附表2 編號1 至2 所示之手機各壹支，均沒收
；未扣案之新臺幣陸萬伍仟元，如全部或一部不能沒收時，以其
財產抵償之。
    事  實
一、戊○○曾於民國88年間違反毒品危害防制條例案件，經本院
    判處有期徒刑3 月確定，於89年1 月6 日易科罰金執行完畢
    ，猶不知悔改，竟基於販賣第2 級毒品之概括犯意，自93年
    11月間某日起，至94年2 月間某日為止，連續在花蓮縣花蓮
    市○○街二二六號住處，販賣第2 級毒品安非他命予李世舟
    、吳照禹、林曉翎、莊博宇、曾世宏、丁○○、林天祥等人
    （販賣時間、地點、對象及金額均詳如附表1 所示）。嗣於
    94年2 月24日，在上開戊○○住處，其甫向乙○○（所涉販
    賣毒品罪嫌，現由本院另案審理中）洽購第2 級毒品時，為
    警查獲，並扣得如附表3 編號26至28所示第2 級毒品安非他
    命3 小包及如附表2 編號1 至2 所示之手機二支，復又上址
    住處隔壁三樓之陽台上，扣得戊○○要向乙○○購買之如附
    表3 編號1 至25所示第2 級毒品安非他命25包。
二、案經花蓮縣警察局鳳林分局報請臺灣花蓮地方法院檢察署檢
    察官偵查起訴。
    理  由
一、上揭販賣第2 級毒品安非他命之事實，業據被告戊○○於本
    院審理時供承不諱，核與證人李世舟、吳照禹、林曉翎、莊
    博宇、曾世宏、林天祥於警詢中、丁○○於警詢及本院審理
    時所證述情節大致相符，又扣案之不明藥物共計28包，經送
    內政部警政署刑事警察局鑑定結果認：「驗前總毛重335.53
    公克，【包裝塑袋膠袋總重約14.23 公克】。抽驗編號5 ：
    為淨重34.87 公克，取0.17公克鑑驗用罄，餘34.70 公克。
    檢出第2 級毒品甲基安非他命成分，純度90.1% 。」此有該
    局94年3 月30日刑鑑字第0940034058號鑑定通知書1 紙在卷
    可佐。而經警方聲請臺灣花蓮地方法院檢察署核發監聽票後
    ，對被告所使用之電話號碼為0000000000、000000000 0 行
    動電話進行監聽，並做成通訊監察譯文乙份在卷可佐，被告
    於警詢中承認為該號碼行動電話的說話者，即為其本人無訛
    ，且依據該通訊監察譯文所示，被告確有與上開證人李世舟
    等人在電話中商談交易安非他命事宜。此外，並有上開扣案
    之毒品及行動電話等物證在卷可徵，足證被告確有販賣安非
    他命之事實。雖查，被告與證人李世舟、吳照禹、林曉翎、
    莊博宇、曾世宏、林天祥就實際買賣毒品之時間、次數、金
    額等事項，部分所述內容，略有出入，然稽之上開證人係臨
    時於警詢時就渠等昔日交易毒品過程為概略的說明，自不若
    被告於本院中經過縝密回憶所為之陳述較接近事實，從而，
    本院自應以被告就毒品交易內容所為之供述，作為認定事實
    之基礎，併予敘明。綜上所論，被告販賣安非他命之犯行，
    罪證已明確，應予依法論科。
二、核被告所為，係違反毒品危害防制條例第4 條第2 項之販賣
　　第2 級毒品罪。又被告販賣第2 級毒品前之持有行為，本均
    應論以持有之罪，惟其持有後進而販賣，其持有之低度行為
    應被販賣之高度行為所吸收，不再另論其持有第2 級毒品罪
    。其先後多次販賣第2 級毒品之犯行，時間緊接，犯意概括
    ，所犯構成要件相同，應論以連續犯，並應依刑法第五十六
    條規定，以一罪論，並加重其刑。再查，被告有如事實欄所
    述之論罪科刑執行情形，此有臺灣高等法院被告前案紀錄表
    １份在卷可參，5 年以內再犯本件有期徒刑以上之罪，依刑
    法第47條之規定，為累犯，應遞加重其刑。惟因販賣第2 級
    毒品罪之法定刑為「無期徒刑或7 年以上有期徒刑，得併科
    新台幣7 百萬元以下罰金」，就無期徒刑部分，依刑法第65
    條第1 項規定不得加重，故僅就7 年以上有期徒刑及罰金刑
    部分，依法加重其刑，併予敘明。爰審酌被告素行不佳，有
    上開刑案紀錄，已如前述，猶不知克制，故態復萌，無視國
    家對於杜絕毒品犯罪之禁令，且被告更當知施用者一旦吸食
    上癮，往往為購得毒品不惜傾家蕩產，甚至以非法方法取得
    購毒之資金，然其為圖私利竟不惜販賣毒品，侵害社會法益
    甚鉅，復審酌被告販賣之毒品次數及數量，並考慮其犯罪後
    坦承犯行、素行紀錄等一切情況，量處如主文所示之刑，以
    資懲儆。末查，扣案之如附表3 所示編號26至28之安非他命
    ，為所有並預供販賣毒品所用之物，而扣案之如附表3 編號
    1 至25所示之安非他命25小包，雖證人乙○○於本院中否認
    該等毒品為其所有，然查，證人即查獲警官丙○○到庭證稱
    ：當時是因為戊○○缺貨，急於向乙○○購買毒品，乙○○
    因此甫出院即趕至桃園購買毒品後，隨即至戊○○家中進行
    交易，渠等乃在戊○○住處的樓下等候時，行蹤被乙○○的
    小弟游裕英所發現，就通知乙○○逃跑，後來渠等就在戊○○家的三樓房東住處陽台找到該25包安非他命。渠等事後在
    監聽戊○○與乙○○的電話對話中，有聽到戊○○有先拿10
    萬元給乙○○等語（見本院卷94年7 月26日審理筆錄第11頁
    ），核與被告所辯稱：當時係乙○○知悉遭警方跟蹤，原先
    要託伊代為保管該等安非他命，但伊不願意，所以乙○○才
    將安非他命丟到三樓的陽台等語相互對照，顯見該25包安非
    他命應係乙○○所要販售予被告無訛，是雖該筆交易並未完
    成，毒品亦尚未置於被告之實力支配範圍之下，但查該物既
    屬毒品之違禁物，不論屬於犯人與否，均應沒收銷燬之，故
    上開如附表3 編號1 至28所示之安非他命，均應依法沒收銷
    燬之。又扣案之電話號碼0000000000、0000000000之手機各
    一支，為被告所有並供其販賣本件毒品犯罪所用之物，已據
    其供認在卷，應依毒品危害防制條例第十九條第一項規定，
    併沒收之，又前述各物既均扣案，即無全部或一部不能沒收
    之問題，自毋庸依同條項規定諭知如全部或一部分不能沒收
    時，追徵其價額之必要，附此敘明。至於被告販賣安非他命
    予如附表1所示之李世舟等7人，所收取到之款項共計6萬5千
    元（4000+5000+10000+7000+7000+12000+20000=65000 元）
    ，雖未扣案，惟為被告所有並為犯罪所得之財物，應依同條
    例第十九條第一項之規定諭知沒收，如全部或一部不能沒收
    時，應以其財產抵償之。另如附表2 編號3 至10所示之物，
    或為被告之親屬所有之物（編號3 至7)，或為被告施用毒品
    所用之工具 (編號8)，或為乙○○之物（編號9 至10 )，均
    查無與本件被告販賣毒品有關，爰均毋庸為沒收之諭知，附
    予敘明。
據上論斷，應依刑事訴訟法第299 條第1 項前段，毒品危害防制
條例第4 條第2 項、第18條第1 項、第19條第1 項，刑法第11條
前段，第56條、第47條，判決如主文。
本案經檢察官李子春到庭執行職務。
中　　華　　民　　國　　94　　年　　8 　　月　　17　　日
                        臺灣花蓮地方法院刑事第一庭
                            審判長法官  張  健  河
                                  法官  陳  雅  敏
                                  法官  李  豫  雙
右正本證明與原本無異。
如對本判決不服，應於送達後十日內，向本院提出上訴狀。（應
抄附繕本）
                            書記官
中　　華　　民　　國　　94　　年　　8 　　月　　23　　日
附錄本判決論罪之法律條文：
毒品危害防制條例第4條第2項：
製造、運輸、販賣第二級毒品者，處無期徒刑或七年以上有期徒
刑，得併科新臺幣七百萬元以下罰金。
毒品危害防制條例第18條第1項：
查獲之第一、二級毒品及專供製造或施用第一、二級毒品之器具
，不問屬於犯人與否，均沒收銷燬之；查獲之第三、四級毒品及
製造或施用毒品之器具，無正當理由而擅自持有者，均沒入銷燬
之。但合於醫藥、研究或訓練之用者，得不予銷燬。
毒品危害防制條例第19條第1項：
犯第四條至第九條、第十二條、第十三條或第十四條第一項、第
二項之罪者，其供犯罪所用或因犯罪所得之財物，均沒收之，如
全部或一部不能沒收時，追徵其價額或以其財產抵償之。
 附表1：戊○○涉犯販賣第2級毒品犯行一覽表
┌──┬────────┬─────────┬───┬─────┬───┐
│編號│時　　　　　　間│地　　　　　　　點│對　象│交易金額　│次　數│
├──┼────────┼─────────┼───┼─────┼───┤
│ 一 │93年12月某日起　│被告位於花蓮縣花蓮│李世舟│每次約1至 │2至3次│
│　　│至94年1月某日　 │成功街226號住處　 │　　　│2千元不等 │      │
│　　│　　　　　　　　│　　　　　　　　　│　　　│，共計4千 │      │
│　　│                │                  │      │元。      │      │
├──┼────────┼─────────┼───┼─────┼───┤
│ 二 │93年底某日起至94│ 同上　　　　　　 │甲○○│每次1千元 │5次　 │
│　　│年2月間某日　 　│　　　　　　　    │      │ 共計得款 │      │
│    │                │                  │      │5千元。   │      │
├──┼────────┼─────────┼───┼─────┼───┤
│ 三 │94年1月初某日至 │同上　  　　　　　│林曉翎│每次約1千 │10次　│
│　　│同年2月間某日 　│　　　　　　　　　│　　　│至1千5百  │　　　│
│　　│　　　　　　　　│　　　　　　　　　│　　　│元，共計得│      │
│    │                │                  │      │款1萬元。 │      │
├──┼────────┼─────────┼───┼─────┼───┤
│ 四 │93年底某日起至　│同上　　　　　　　│莊博宇│每次約1千 │7次　 │
│　　│94年1、2月間某日│　　　　　　　　　│　　　│元，共計得│      │
│　　│　　　　　　　　│　　　　　　　　　│　　　│款7千元。 │      │
├──┼────────┼─────────┼───┼─────┼───┤
│ 五 │93年11月初起至94│同上　　　　　　　│曾世宏│每次1千元 │5至6次│
│    │年1月初某日     │                  │      │至2千元， │      │
│    │                │                  │      │共計得款7 │      │
│　　│　　　　　　　　│　　　　　　　　　│　　　│千元。　  │  　　│
├──┼────────┼─────────┼───┼─────┼───┤
│ 六 │93年底某日起至94│同上　　　　　　　│丁○○│每次1千至 │10次　│
│　　│年2月間某日   　│　　　　　　　　　│　　　│2千元，共 │      │
│    │                │                  │      │計得款1萬 │      │
│    │                │                  │      │2千元。   │      │
│    │                │                  │      │          │      │
├──┼────────┼─────────┼───┼─────┼───┤
│ 七 │93年底某日起至94│同上              │林天祥│每次1萬元 │ 2次  │
│    │年1月間某日     │                  │      │，共計得款│      │
│  　│　              │                  │      │2萬元。   │      │
└──┴────────┴─────────┴───┴─────┴───┘
